【裁判字號】    95,訴,11878
【裁判日期】    951229
【裁判案由】    返還信用卡消費貸款
【裁判全文】
臺灣臺北地方法院民事判決             95年度訴字第11878號
原      告  國泰世華商業銀行股份有限公司
法定代理人  乙○○
訴訟代理人  甲○○
被      告  丙○○原名：周淑.
以上當事人間請求給付信用卡消費款事件，本院於民國95年12月
19日辯論終結，判決如下：
    主    文
被告應給付原告新臺幣肆拾陸萬零陸佰玖拾肆元，及其中新臺幣
肆拾壹萬柒仟壹佰陸拾元自民國九十五年十月八日起至清償日止
，按年息百分之十九．七計算之利息。
被告應給付原告新台幣玖萬柒仟參佰零捌元，及其中新台幣玖萬
貳仟貳佰陸拾陸元自民國九十五年十月八日起至清償日止，按年
息百分之十四‧八八計算之利息，暨自民國九十五年十月八日起
至清償日止按月計收帳務管理費新台幣貳佰捌拾捌元。
訴訟費用由被告負擔。
    事實及理由
甲、程序方面：按當事人得以合意定第一審管轄法院。但以關於
    由一定法律關係而生之訴訟為限。前項合意，應以文書證之
    ，民事訴訟法第24條定有明文。本件依兩造所簽訂之信用卡
    約定條款第26條、簡易通信貸款契約書第13條及代償卡申請
    書之約定，兩造合意以本院為第一審管轄法院，故原告向本
    院提起本件給付信用卡消費款之訴，核與首揭規定，尚無不
    合，本院就本件給付信用卡消費款之訴自有管轄權，合先敘
    明。
乙、實體方面：
一、本件原告主張：被告於民國 92年7月15日、94年8月9日與原
    告訂立信用卡使用契約，並領用原告發行之信用卡 2張，卡
    號分別為：0000000000000000、0000000000000000，依約被
    告即得持上開信用卡於特約商店記帳消費，但應於次月繳款
    截止日前向原告清償，或以循環信用方式繳付最低應繳金額
    ，其餘部分按年息19.7%計付利息。又被告於94年2月18日向
    原告申請代償卡（卡號為：0000000000000000）以代付其於
    玉山商業銀行之信用卡欠款，就該代償部分之利息及費用，
    計收方式係以代償後，前18個月以年息 5.88%計收利息，第
    19個月起以年息14.88%計算利息，另並按月收取帳務管理費
    新台幣（下同）288元。被告另於94年1月24日向原告申請信
    用卡簡易通信貸款（卡號為：0000000000000000），貸款
    300,000元，分50期清償，利息均按年息5.88%計算，並均依
    年金法按月計付本息，若未依約按期付息，其循環利息之計
    算方式與信用卡之消費款同。詎被告嗣後未依約履行，依信
    用卡約定條款第22條及簡易通信貸款契約書第 4條及代償卡
    申請書之約定，被告所有之消費款及貸款均喪失期限利益，
    視為全部到期。再者，被告至 95年10月7日日止累計消費記
    帳及貸款額共計 550,002元未給付，其中信用卡帳款金額為
    200,359元（包括本金177,021元、利息23,338元），簡易通
    信貸款帳款金額為260,335元（包括本金240,139元、利息
    18,276元），代償金額為97,308元（包括本金92,266元、利
    息3,602元、手續費1,440元），依約被告除應給付上開消費
    款外，另應給付如主文第1、2項所示之利息及帳務管理費等
    語，並聲明：如主文第1、2項所示。
二、被告則以：有向原告貸款及辦信用卡，借錢係因前夫的關係
    ，但因生意失敗，有向原告申請協商，但沒辦法繳納原告所
    提出之繳款金額等語置辯，並聲明：駁回原告之訴。
三、本件原告主張被告有向其申辦上述信用卡、代償卡及簡易通
    信貸款等，屆期尚積欠前開金額款項等事實，業據其提出與
    所述相符之信用卡申請書、信用卡約定條款、信用卡消費帳
    款債權明細表、簡易通信貸款契約書、代償卡申請書、歷史
    帳單彙總查詢、信用卡對帳單為證，被告對此亦均不爭執，
    自堪信為真實。其次, 關於被告曾向原告申請協商一事，被
    告既自承協商並未成立，且對其有超過半年未繳款之情形亦
    不爭執，依上述渠等間之約款約定，被告仍屬已喪失期限利
    益，原告訴請其全數清償之，自為有據。
四、從而，原告依信用卡使用契約及簡易通信貸款契約書、代償
    卡申請書等契約法律關係，請求被告給付如主文第1、2項所
    示之金額、利息及帳務管理費，為有理由，應予准許。
五、訴訟費用負擔之依據：民事訴訟法第78條。
中    華    民    國    95    年    12    月    29    日
                  民事第五庭    法  官  林麗真
以上正本係照原本作成
如對本判決上訴，須於判決送達後20日內向本院提出上訴狀
中    華    民    國    95    年    12    月    29    日
                                書記官  李承翰


司法院資訊處製作；財團法人民間司法改革基金會備份。
